臺灣臺北地方法院刑事判決　　　　　　100年度審訴字第323號
公　訴　人　臺灣臺北地方法院檢察署檢察官
被　　　告　尹惠全
　　　　　　戴振益
上列被告等因妨害自由案件，經檢察官提起公訴（100 年度偵緝
字第1593、1628號），被告等於準備程序中均為有罪之陳述，本
院合議庭裁定改由受命法官獨任以簡式審判程序審理，判決如下
：
    主      文
尹惠全共同以脅迫方法，剝奪人之行動自由，處有期徒刑肆月，
如易科罰金，以新臺幣壹仟元折算壹日；又共同意圖為自己不法
之所有，以恐嚇使人將本人之物交付，處有期徒刑陸月，如易科
罰金，以新臺幣壹仟元折算壹日。應執行有期徒刑捌月，如易科
罰金，以新臺幣壹仟元折算壹日。
戴振益共同以脅迫方法，剝奪人之行動自由，處有期徒刑肆月，
如易科罰金，以新臺幣壹仟元折算壹日，減為有期徒刑貳月，如
易科罰金，以新臺幣壹仟元折算壹日；又共同意圖為自己不法之
所有，以恐嚇使人將本人之物交付，處有期徒刑陸月，如易科罰
金，以新臺幣壹仟元折算壹日，減為有期徒刑參月，如易科罰金
，以新臺幣壹仟元折算壹日。應執行有期徒刑肆月，如易科罰金
，以新臺幣壹仟元折算壹日。
    事實及理由
一、本案犯罪事實及證據，除證據部分補充更正：「被告尹惠全
    、戴振益於本院準備程序中之自白」外，餘均引用如附件檢
    察官起訴書之記載。
二、本案被告尹惠全、戴振益所犯妨害自由罪，非為死刑、無期
    徒刑、最輕本刑為3 年以上有期徒刑之罪，或高等法院管轄
    第一審案件，且被告等於本院準備程序中，先就被訴事實均
    為有罪之陳述，於經告知被告等簡式審判程序之旨，並聽取
    公訴人、被告等之意見後，由本院合議庭裁定適用簡式審判
    程序。
三、就強行留置被害人何永龍以脅迫被害人林逸豪前往臺北火車
    站取回新臺幣（下同）500 萬元台支本票之犯行部分，核被
    告尹惠全、戴振益所為，係犯刑法第302 條第1 項之以非法
    （脅迫）方法剝奪人之行動自由罪、第304 條第1 項以脅迫
    使人行無義務之事罪。被告尹惠全、戴振益基於同一妨害自
    由之犯意，而對被害人何永龍為剝奪他人行動自由及對被害
    人林逸豪為強制使人行無義務之事之犯行，侵害數人之法益
    ，係以一行為同時觸犯數不同罪名，為想像競合犯，應從一
    重以剝奪他人行動自由罪處斷。就脅迫被害人林逸豪簽發50
    0 萬元本票之犯行部分，核被告尹惠全、戴振益所為，係犯
    刑法第346 條第1 項之恐嚇取財罪。被告尹惠全、戴振益與
    吳重光、張國龍、高建勳、劉德方及真實姓名年籍不詳之人
    就上開犯行，有犯意聯絡、行為分擔，均為共同正犯。被告
    尹惠全、戴振益所犯上開2 罪，犯意各別、行為互殊，應予
    分論併罰。爰審酌被告尹惠全、戴振益之素行，渠等與高建
    勳、吳重光、張國龍、劉德方及真實姓名年籍不詳之人等共
    犯不以理性方式處理債務問題，竟倚仗人多勢眾，脅迫他人
    交還台支本票及簽發本票，使被害人等飽受驚嚇，危害他人
    之身體、財產安全，影響社會治安，兼衡被告尹惠全、戴振
    益犯罪之動機、目的、手段，於犯案過程中並未對被害人等
    之生命、身體造成傷害，且犯後均坦承犯行之態度等一切情
    狀，分別量處如主文所示之刑，及諭知易科罰金之折算標準
    ，並定其應執行之刑，及諭知易科罰金之折算標準。又本案
    被告尹惠全、戴振益之犯罪時間均係在民國96年4 月24日以
    前，惟被告尹惠全於96年7 月16日中華民國九十六年罪犯減
    刑條例施行前，即經臺灣臺北地方法院檢察署於96年4 月24
    日以北檢盛報磨緝字第001703號函通緝在案，且未於96年12
    月31日以前自動歸案接受偵查、審判或執行，係至100 年 9
    月26日始遭緝獲歸案，有臺北市政府警察局保安警察大隊第
    五中隊查捕逃犯作業查詢報表、臺灣臺北地方法院檢察署撤
    銷通緝書、臺灣高等法院被告前案紀錄表各1 紙在卷可參（
    見100 年度偵緝字第1593號偵查卷第14、47頁；本院卷第 8
    頁），是依前開減刑條例第5 條規定，被告尹惠全不得減刑
    。至被告戴振益經核並無不能減刑之事由，合於前開減刑條
    例第2 條第1 項第3 款之規定，爰依法減輕其宣告刑2 分之
    1 。
據上論斷，應依刑事訴訟法第273 條之1 第1 項、第299 條第 1
項前段、第310 條之2 、第454 條第2 項，刑法第28條、第 302
條第1 項、第304 條第1 項、第346 條第1 項、第41條第1 項前
段、第8 項、第55條、第51條第5 款，中華民國九十六年罪犯減
刑條例第2 條第1 項第3 款、第7 條、第9 條，刑法施行法第 1
條之1 ，判決如主文。
本案經檢察官王巧玲到庭執行職務
中    華    民    國   100    年    12    月    29    日
                  刑事第二十庭    法  官  詹慶堂
以上正本證明與原本無異。
如不服本判決應於收受送達後10日內向本院提出上訴書狀，並應
敘述具體理由；其未敘述上訴理由者，應於上訴期間屆滿後20日
內向本院補提理由書（均須按他造當事人之人數附繕本）「切勿
逕送上級法院」。告訴人或被害人如對於本判決不服者，應具備
理由請求檢察官上訴，其上訴期間之計算係以檢察官收受判決正
本之日期為準。
                                  書記官  蔡易霖
中    華    民    國   100    年    12    月    29    日
附錄本案所犯法條全文：
刑法第302條
私行拘禁或以其他非法方法，剝奪人之行動自由者，處5 年以下
有期徒刑、拘役或3 百元以下罰金。
因而致人於死者，處無期徒刑或7 年以上有期徒刑，致重傷者，
處3 年以上10年以下有期徒刑。
第 1 項之未遂犯罰之。
刑法第304條
以強暴、脅迫使人行無義務之事或妨害人行使權利者，處3 年以
下有期徒刑、拘役或3 百元以下罰金。
前項之未遂犯罰之。
刑法第346條
意圖為自己或第三人不法之所有，以恐嚇使人將本人或第三人之
物交付者，處6 月以上5 年以下有期徒刑，得併科1 千元以下罰
金。
以前項方法得財產上不法之利益，或使第三人得之者，亦同。
前二項之未遂犯罰之。